---
title: "Indexm"
---

# Tarea 2

## Daniel Saravia Cruz

### Graficación sobre la calidad del café según el Instituto de calidad del café (CQI)

#### Grupo 1

#### Introducción

En este documento Quarto, exploraremos los datos relacionados con la calidad del café y utilizaremos el lenguaje de programación R para generar visualizaciones informativas y significativas. El café es una de las bebidas más populares en todo el mundo, y la calidad de su sabor y aroma es de gran importancia para los amantes del café y la industria cafetalera.

Para este análisis, utilizaremos un conjunto de datos recopilados por el Coffee Quality Institute (CQI) que incluye muestras de café de diferentes partes del mundo. Estos datos contienen información detallada sobre el país de origen, la altitud, la variedad, el color y el método de procesamiento del café, así como las evaluaciones de diversas características, como aroma, sabor, acidez y puntaje total.

Nuestro objetivo es explorar y visualizar estos datos utilizando paquetes populares de R, como readr, dplyr, ggplot2, plotly y DT, entre otros. Utilizaremos estas herramientas para leer y procesar los datos, generando tablas interactivas y gráficos estadísticos que nos permitirán comprender mejor la calidad del café en función de diferentes variables.

A través de esta exploración visual, esperamos descubrir patrones, tendencias y relaciones interesantes entre las variables que nos ayuden a comprender mejor los factores que influyen en la calidad del café.

## Carga de paquetes de R

```{r}
#| label: Carga-datos
#| warning: false
library(DT)
library(ggplot2)
library(plotly)
library(dplyr)
library(tidyverse)
library(ggthemes)
library(readr)
```

## Carga de datos

```{r}
read_csv("C:/Users/DANIEL SARAVIA CRUZ/Desktop/UCR/Geografía/3 SEMESTRE/Procesamiento/coffee-quality (1).csv")
```

## Desarrollo, Tabla DT

```{r}
# Tabla de datos
# Leer el archivo coffee-quality.csv 
coffee_data <- read.csv(
  "C:/Users/DANIEL SARAVIA CRUZ/Desktop/UCR/Geografía/3 SEMESTRE/Procesamiento/coffee-quality (1).csv"
)

# Crear la tabla interactiva con el paquete DT
datatable(coffee_data[, c("Country_of_Origin", "Variety", "Color", "Altitude", "Total_Cup_Points")],
          options = list(pageLength = 10, lengthMenu = c(10, 20, 50)),
         filter="top")
```

# Histograma

```{r}

# Histograma que muestre la distribución de la variable Total_Cup_Points

p <- ggplot(coffee_data, aes(x = Total_Cup_Points)) +
  geom_histogram(binwidth = 1, color = "blue", fill = "aquamarine") +
  geom_density(alpha = 0.2, fill = "red") +
  labs(title = "Distribución de Total Cup Points",
       x = "Total Cup Points",
       y = "Frecuencia") +
  theme_bw()

# Convertir el gráfico a plotly para hacerlo interactivo
ggplotly(p)

```

# Gráfico de dispersión

```{r}
# Gráfico de dispersión de Altitude (altitud, en el eje x) vs Total_Cup_Points (puntaje total, en el eje y)
p <- ggplot(coffee_data, aes(x = Altitude, y = Total_Cup_Points)) +
  geom_point() +
  geom_smooth(method = "lm", se = FALSE, color = "mediumorchid4") +
  labs(title = "Relación entre Altitude y Total Cup Points",
       x = "Altitude",
       y = "Total Cup Points") +
  theme_bw()

# Convertir el gráfico a plotly para hacerlo interactivo
ggplotly(p, tooltip = c("Altitude", "Total_Cup_Points"))

```

# Gráfico de caja

```{r}
# Gráfico de caja que muestre las estadísticas (cuartiles, mínimos, máximos y valores atípicos) de la variable Total_Cup_Points (puntaje total) para cada valor de la variable Color (color)

p <- ggplot(coffee_data, aes(x = Color, y = Total_Cup_Points)) +
  geom_boxplot() +
  labs(title = "Distribución de Total Cup Points por Color",
       x = "Color",
       y = "Total Cup Points") +
  theme_bw() +
  theme(axis.text.x = element_text(angle = 45, hjust = 1))

# Convertir el gráfico a plotly para hacerlo interactivo
ggplotly(p)

```